Minutes et répertoires du notaire Jean I CHARLES, janvier 1611 - 12 novembre 1626 (étude XVIII)
Archives nationales
- Minutes de Jean I CHARLES, janvier 1611 - 1632; MC/ET/XVIII/152 - MC/ET/XVIII/234
  - Minutes. 1611, janvier - juin, janvier - juin 1611; MC/ET/XVIII/152; registre
    - LE TAVERNIER (Antoine) maître menuisier demeurant Place Maubert[,fils de défunts Nicolas LE TAVERNIER et Guillemette GUICHARD] § Compte de tutelle rendu à .. par Nicolas LE TAVERNIER, maçon, Adam LEQUIN, maçon, Nicolas PORCHER, laboureur de vignes, tous demeurant à Villiers-le-Bel, représentant Jean GUICHARD, marchand au Mesnil-Aubry, tuteur., 11 juin 1611; MC/ET/XVIII/152; fol. VII/C/XXIX
      compte de tutelle; Le Tavernier, Antoine
    - MACONNERIE (marché de) § Promesse par Nicolas LE ROUX, maître maçon,[ grande rue du faubourg Saint-Victor], aux boursiers du Collège de Laon, de faire tous les travaux de démolition et reconstruction nécessaires à la maison qui leur a été donnée par Antoine CHRESTIEN sise rue des Bernardins, moyennant 110 sols la toise., 13 juin 1611; MC/ET/XVIII/152; fol. VII/C/XVII
      marché; Le Roux, Nicolas; Chrestien, Antoine; maçon
    - MACON compagnon ROGER Jean et Barbe YTACE, sa femme rue d'Amboise § Bail à. .., 13 juin 1611; MC/ET/XVIII/152; fol. VII/C/XIX
      bail; Roger, Jean; Ytace, Barbe
    - ROGER (Jean) compagnon maçon demeurant rue d'Amboise et Barbe YTACE, sa femme § Bail par le collège de la Marche à .. d'une maison rue d'Amboise., 13 juin 1611; MC/ET/XVIII/152; fol. VII/C/XIX
      bail; Roger, Jean
    - BERNARDINS rue des § Marché de maçonnerie pour une maison sise rue. .. donnée au Collège de Laon, pour Antoine CHRESTIEN, à la réserve de l'usufruit sa vie durant., 13 juin 1611; MC/ET/XVIII/152; fol. VII/C/XVII
      marché; Chrestien, Antoine
    - IVRY-sur-SEINE § Bail par César OUDIN, Interprète du Roi, pour 3 ans, à Zacharie GILBERGES, vigneron et jardinier à IVRY-sur-SEINE, d'une maison et jardin sis à IVRY-sur-SEINE rue du Moncet près de l'église moyennant 36 livres de loyer annuel., 16 juin 1611; MC/ET/XVIII/152; fol. VII/C/XXXV
      bail; Oudin, César
    - DURANT (Jean) maître potier de terre demeurant à l'enseigne du Heaume au faubourg Saint-Marcel (rue Mouffetard) § Bail par Radegonde BONAIRE,/Me menuisier à Paris, à .., de la maison où il demeure. veuve d'A. de GAUCHYS, 21 juin 1611; MC/ET/XVIII/152; fol. VII/C/LXVII
      bail; Durant, Jean
    - SEGUIER (Antoine) abbé de l'abbaye Saint-Jean d'Amiens § Constitution par Antoine SEGUIER et autres, portant qu'Antoine SEGUIER est âgé de 25 ans et plus, suivant son extrait baptistaire tiré des registres de Saint-André des Arts en l'année 1586 (28 mai)., 22 juin 1611; MC/ET/XVIII/152; fol. VII/C/IIII/XX/IX
      Seguier, Antoine
    - CRESSÉ (René) § Quittance du collège de la Marche au receveur des consignations pour l'adjudication d'héritages sis à Auteuil, saisis à la requête de René CRESSÉ., 23 juin 1611; MC/ET/XVIII/152; fol. VII/C/IIII/XX/XII
      quittance; Cressé, René
    - PAVÉS (marché de) § Promesse par Pierre ROGER, carrier fendeur de grès, demeurant à Bas le Roi, à Claude VOISIN, maître paveur à Paris, de lui fournir la quantité de 10 milliers de. .. de l'échantillon de 6 à 7 p. au carré qu'il fera aux roches provenant des vieilles carrières et livrera au port de la Cave sur la Seine, moyennant 30 livres ts. par milliers de..., 23 juin 1611; MC/ET/XVIII/152; fol. VII/C/IIII/XX/XIII
      marché; paveur-dalleur
    - BOIS (marché de) § Marché de Jean DUDOUET, marchand bourgeois de Paris à Charles GIRARD, maître charpentier, pour la livraison de 1 cent et demi de bois de charpenterie, moyennant 220 livres par cent., 27 juin 1611; MC/ET/XVIII/152; fol. VIII/C/VII
      marché
    - GIRARD (Charles) maître charpentier demeurant rue de la Fromagerie à l'enseigne du Cheval rouge § Vente de bois de charpenterie par Jean DUDOUET, marchand bourgeois de Paris, à. .., 27 juin 1611; MC/ET/XVIII/152; fol. VIII/C/VII
      acte de vente; Girard, Charles
    - IMPRIMEUR (libraire et) à Paris PREVOSTEAU (Etienne) § Quittance par les héritiers de feu Etienne PREVOSTEAU, 29 juin 1611; MC/ET/XVIII/152; fol. VIII/C/XXI
      quittance; Prevosteau, Etienne
    - MACONNERIE (marché de) § Promesse par François DESMOLLES, tailleur de pierre et Antoine DENIS, maçon tailleur de pierres,[ demeurant rue de la Bretonnerie près de la porte Saint-Jacques], à Antoine PARADIS, marchand de vins, pour sa maison sise rue de Lourcine, moyennant la somme de 660 livres., 29 juin 1611; MC/ET/XVIII/152; fol. VIII/C/XXIII
      marché; Desmolles, François; Denis, Antoine; Paradis, Antoine; maçon
    - LIBERT (Jean) marchand libraire et Françoise PREVOSTEAU sa femme § Quittance de Jean LIBERT à cause de défunt Etienne PREVOSTEAU marchand libraire et imprimeur, père, à Regnault COURTOIS, sergent à verge au Châtelet, de 3877 livres 8 sols provenant de la vente des meubles, livres et imprimerie dud. PREVOSTEAU., 29 juin 1611; MC/ET/XVIII/152; fol. VIII/C/XXI
      acte de vente; quittance; Libert, Jean
    - LIBRAIRE (marchand) LIBERT (Jean) § Quittance par Jean LIBERT à cause de Françoise PREVOSTEAU, sa femme., 29 juin 1611; MC/ET/XVIII/152; fol. VIII/C/XXI
      quittance; Libert, Jean
    - LIBRAIRE et imprimeur à Paris PREVOSTEAU (Etienne) § Quittance des héritiers de feu Etienne PREVOSTEAU, 29 juin 1611; MC/ET/XVIII/152; fol. VIII/C/XXI
    - MARECHAL (Me) (Association) § Association d'Antoine COQUERET et de Christophe HUILLON, tous deux maréchaux à Paris, à leur métier., 30 juin 1611; MC/ET/XVIII/152; fol. VIII/C/XXVI
  - Minutes. 1611, juillet - décembre, juillet - décembre 1611; MC/ET/XVIII/153; registre
    - CHARPENTIER (Me) GOGUELIN (Pierre) rue de Lourcine § Comptes de travaux faits pour l'église Saint-Médard par..., 1611; MC/ET/XVIII/153; fol. VI/C/LXXIIII
      Goguelin, Pierre
    - RIDEAU (Pierre) maître charpentier rue Saint-Jacques § Marché par Jean LE FORT, tailleur de pierre, aux marguilliers de l'église Saint-Hippolyte, en présence de .., chargé des travaux de charpenterie pour ladite église moyennant la somme de 500 livres; (acte inachevé), juillet 1611; MC/ET/XVIII/153; fol. XXVII
      marché; Rideau, Pierre
    - LE FORT (Jean) Tailleur de Pierre demeurant à Paris rue des Sept-Voies § Marché par aux Marguilliers de l'église Saint-Hippolyte pour refaire de neuf le clocher de l'église, (sans précision de prix); Désistement par. .. de ce marché, moyennant 51 livres pour ses travaux de démolition dudit clocher. (actes inachevé), juillet 1611 - 16 juillet 1611; MC/ET/XVIII/153; fol. XXVII; fol. LXX
      marché; Le Fort, Jean
    - PORT SAINT-BERNARD § Constitution de rente, par Jean DUDOUET, marchand bourgeois de Paris, et Claude GILBERT, sa femme, afin de pouvoir payer les travaux entrepris à la maison qu'ils font réédifier de neuf au. .., 1er juillet 1611; MC/ET/XVIII/153; fol. 1
      constitution de rente; Dudouet, Jean; Gilbert, Claude
    - HUCHETTE (rue de la) Maison et hôtellerie ayant pour enseignes: l'Ange, l'Image Saint-Claude et l'image Saint-François § Bail par Pierre LE SAULNIER, conseiller, notaire et secrétaire du Roi, à Charles dit CHESNEAU, marchand de vins, de la rue de la HUCHETTE moyennant 1600 livres de loyer annuel., 5 juillet 1611; MC/ET/XVIII/153; fol. XXV
      bail; Huchette, rue de la
    - CHASLES (Geneviève) fille de François CHASLES, bourgeois de Paris demeurant rue Saint-Victor et de Geneviève DU QUEMENEUR § Mariage de Jean FONTAINE, notaire au Châtelet,[ demeurant rue de la Monnaie], et de Geneviève CHASLES, 10 juillet 1611; MC/ET/XVIII/153; fol. XXXVIII
      contrat de mariage; Monnaie (rue de la); Chasles, François; Chasles, Geneviève (15..-1633); Fontaine, Jean; notaire
    - LEROUX (Jean) maître brodeur et receveur de la terre et baronnie de Naugis, y demeurant, à présent logé à Paris en l'abbaye Ste Geneviève-du-Mont § Déclaration et indemnité par .. pour l'adjudication de la baronnie de Naugis et Guery (2 actes), 14 juillet 1611; MC/ET/XVIII/153; fol. LXV
      déclaration; Leroux, Jean
    - OFFICE de MESSAGER JURÉ en l'UNIVERSITÉ DE PARIS pour la ville de Rouen § Démission par Michel LAMIRAL, marchand bourgeois de Paris, de son OFFICE de MESSAGER JURÉ en l'UNIVERSITÉ DE PARIS en faveur de Marin PEAUDELOUP Jean BENARD Nicolas LE FORTIER, Claude RAMBOURG, Marin PRUNIER et Jean FOUCQUET, tous messagers juré en ladite Université pour la ville de Rouen., 15 juillet 1611; MC/ET/XVIII/153; fol. LXVII
    - SAINT-HIPPOLYTE église au faubourg Saint-Marcel § acte inachevé Marché, par Jean LE FORT, compagnon tailleur de pierre, aux marguilliers de l'. .. pour refaire de neuf le clocher de l'église, moyennant la somme de. .. en blanc; en présence, de Pierre RIDEAU, maître charpentier, qui fera les ouvrages de charpenterie moyennant 500 livres.; Désistement du marché ci-dessus, par Jean LE FORT, qui demande 51 livres pour avoir commencé la démolition du clocher., 16 juillet 1611; MC/ET/XVIII/153; fol. XXVII; fol. LXX
      marché; Le Fort, Jean; Rideau, Pierre
    - GOISLARD (Jacques) Procureur en la cour de Parlement rue Saint-Victor § Transport par Jacques GOISLARD à Michel de THELLYS, aussi procureur, d'une rente de 550 livres qui lui fut vendue par François de LUXEMBOURG, duc d'EPINAY, pair de France, prince de TINGRY,[, chevalier des ordres du Roi, capitaine de 100 hommes d'armes de ses ordonnances], le 6 juillet 1610 (par devant même notaire). Ce transport fait moyennant 8800 livres., 21 juillet 1611; MC/ET/XVIII/153; fol. IIII/XX/IX
      transport de droits; Goislard, Jacques
    - NICOT (Jean) Sieur de VILLEMAIN, conseiller, notaire et secrétaire du Roi, maison et couronne de France, demeurant rue Neuve-Sainte-Catherine, héritier de feu Jean NICOT, son oncle, conseiller du Roi et maître des requêtes ordinaire de l'Hôtel § Transport par Jean NICOT d'une rente à lui dûe par Jacques d'ILLIERS, chevalier sieur de CHANTEMESLE., 22 juillet 1611; MC/ET/XVIII/153; fol. IIII/XX/XIIII
      transport de droits; Nicot, Jean
    - MACONNERIE (marché de) § Promesse par Mathurin GAULLIER, maître maçon à Paris et par Pierre GOGUELIN, maître charpentier, aux marguilliers de l'église Saint-Hippolyte, pour tous les ouvrages de maçonnerie, charpenterie couverture et pierre de taille qu'il convient faire pour la réédification du clocher de l'église moyennant la somme de 1500 livres. (En marge: 1612, 18 février, quittance)., 22 juillet 1611; MC/ET/XVIII/153; fol. IIII/XX/XVI
      quittance; marché; Gaullier, Mathurin; Goguelin, Pierre; maçon
    - GAULLIER (Mathurin) maître maçon demeurant au faubourg Saint-Marcel, grande rue Mouffetard § Marché par. .. et Pierre GOGUELIN, maître charpentier pour l'église Saint-Hippolyte.; Bail par. .. d'une maison rue des Bernardins, lui appartenant., 22 juillet 1611 - 24 octobre 1611; MC/ET/XVIII/153; fol. IIII/XX/XVI; fol. IIII/C/LVII
      bail; marché; Gaullier, Mathurin
    - SAINT-HIPPOLYTE église § Marché, par Mathurin GAULLIER, maître maçon et par Pierre GOGUELIN, maître charpentier, aux marguilliers de l'. .., pour les travaux de réédification du clocher de l'. .. et ce en présence et consentement, de Jean COULOMB, prêtre curé de l'. .., et autres. En marge: 1612, 18 février, quittance, 22 juillet 1611; MC/ET/XVIII/153; fol. IIII/XX/XVI
      quittance; marché; Gaullier, Mathurin; Goguelin, Pierre; Coulomb, Jean
    - CHARPENTERIE (marché de) § Marché par Mathurin GAULLIER, maître maçon et Pierre GOGUELIN, maître charpentier, aux marguilliers de l'église Saint-Hippolyte pour tous les travaux de maçonnerie. .. couverture et autres à faire pour la réédification du clocher de l'église, moyennant la somme de 1500 livres. (En marges 1612, 18 février, quittance)., 22 juillet 1611; MC/ET/XVIII/153; fol. IIII/XX/XVI
      quittance; marché; Gaullier, Mathurin; charpentier
    - GOISLARD (Jacques) Procureur en Parlement demeurant rue Saint-Victor § Transport par Jean NICOT, conseiller, notaire secrétaire du Roi, maison couronne de France, à Jacques GOISLARD de 25 livres de rente à lui due par Jacques d'ILLIERS, chevalier sieur de CHANTEMESLE, moyennant 500 livres., 22 juillet 1611; MC/ET/XVIII/153; fol. IIII/XX/XIIII
    - AUGUSTINS (Quai des) Maison à l'enseigne du Cheval noir § Bail par Barthélemy MACE, marchand libraire à Paris, pour 4 ans, à Guillaume DURANT le jeune, avocat en Parlement, de la Maison à l'enseigne du Cheval noir qui appartient au bailleur à cause de Marie BUON, sa femme, moyennant 300 livres de loyer annuel., 26 juillet 1611; MC/ET/XVIII/153; fol. IIII/XX/XVIII
      bail; Augustins (quai des); Cheval Noir (enseigne du); Macé, Barthélemy
    - DUBRAY (Toussaint) marchand libraire rue Saint-Jacques, paroisse Saint-Benoît § Transport de privilège d'impression par Antoine DUBRUEIL, marchand libraire à Paris, à Toussaint DUBRAY, 27 juillet 1611; MC/ET/XVIII/153; fol. IIII/XX/XVII
      Dubray, Toussaint; Dubreuil, Antoine
    - PAVÉS (marché de) § Promesse par Nicolas BILETTE RENCOURT et Gervais LE RALU, carriers demeurant à Sannois, à Claude VOISIN, maître paveur à Paris, de livrer au port à l'Anguille 6 milliers de. .. conformes à l'échantillon de 6 à 7 pouces au carré moyennant 24 livres par millier., 1er août 1611; MC/ET/XVIII/153; fol. CI
      promesse; Bilette Rencourt, Nicolas; paveur-dalleur
    - VOISIN (Claude) maître paveur à Paris, demeurant sur le Port Saint-Bernard § Marché de pavés par Nicolas BILETTE RENCOURT et Gervais LE RALU, carriers à Sannois, à. ..; Quittance réciproque entre Jacques BOUCHER, voiturier par eau à Melun et. .., 1er août 1611 - 6 août 1611; MC/ET/XVIII/153; fol. CI; fol. VI/XX/
      quittance; marché; Voisin, Claude
    - LUXEMBOURG (Henry de) Prince de TINGRY, seigneur et baron des baronnies de Torcy, Montbron, Gaudelou, Massy et autres lieux, demeurant rue de Vaugirard, paroisse Saint-Sulpice. § Constitution de rente par Henry de LUXEMBOURG en son nom et pour Madeleine de MONTMORENCY, son épouse, à François CHAUVELIN, avocat en Parlement., 3 août 1611; MC/ET/XVIII/153; fol. CVIII
      constitution de rente; Luxembourg, Henry de
    - GALANDE (rue) Maison où pend pour enseigne la Galère d'or § Titres nouvels par Denise PASQUIER, veuve de Vincent BAUDOUYN, bourgeois de Paris, et par Raymond DALLEMAGNE orfèvre à Paris, tuteur des enfants du défunt; Bail par les mêmes, pour 5 ans, à Nicolas LE SOURD, huissier sergent à cheval au Châtelet, de la rue GALANDE, moyennant 700 livres de loyer annuel., 8 août 1611 - 9 août 1611; MC/ET/XVIII/153; fol. VI/XX/III et VI/XX/VI; fol. VI/XX/X
      titre nouvel; bail; Galande, rue
    - DALLEMAGNE (Raymond) maître orfèvre à Paris, demeurant rue des Arcis § Titre nouvel par Denise PASQUIER, veuve de Vincent BAUDOUYN, bourgeois de Paris et par. .., tuteur, comme propriétaires de la maison de la Galère d'or rue Galande.; Bail de ladite maison., 8 août 1611; MC/ET/XVIII/153; fol. VI/XX/III; fol. VI/XX/VI
      titre nouvel; bail; Dallemagne, Raymond
    - LE SOURD (Nicolas) Huissier sergent à cheval au Châtelet, demeurant rue Saint-Martin, paroisse Saint-Nicolas-des-Champs § Bail à Nicolas LE SOURD de la maison à l'enseigne de la Galère d'or rue Galande., 9 août 1611; MC/ET/XVIII/153; fol. VI/XX/X
      bail; Le Sourd, Nicolas
    - LE BOUC (Jean) le jeune marchand libraire demeurant rue Saint-Jacques, paroisse Saint-Benoît § Compromis entre Jean LE BOUC le jeune et David GILLES, aussi marchand libraire à Paris, en procès, qui nomment Jean LE BOUC, aussi marchand libraire et Thomas BLAISE, même profession, comme arbitres pour Jean LE BOUC le jeune, Julien BERTHAULT, même profession, etc. pour Jean LE BOUC le jeune, 13 août 1611; MC/ET/XVIII/153; fol. VI/XX/XII
      accord; Le Bouc, Jean; Gilles, David
    - LIBRAIRE GILLES (David) et Catherine LE BOUC, sa femme rue Saint-Jacques § Compromis; Mariage en présence de David GILLES, 13 août 1611 - 20 novembre 1611; MC/ET/XVIII/153; fol. VI/XX/XII; fol. V/C/LXV
      contrat de mariage; Gilles, David
    - IMPRIMEUR et libraire JACQUIN (François) rue des Massons § Obligation envers François JACQUIN, 22 août 1611; MC/ET/XVIII/153; fol. VII/XX/XIII
      obligation; Jacquin, François
    - COLIN (Albert) tailleur de pierre demeurant rue Saint-Victor et Antoinette GOBELIN, sa femme,[ rue Saint-Victor], auparavant veuve de Nicolas de LANNOY. § Transaction entre. .. et Etienne COLIN, maître imprimeur à Paris, à cause de Marie de LANNOY sa femme., 22 août 1611; MC/ET/XVIII/153; fol. VII/XX/XVI
      accord; Colin, Albert
    - COLIN (Etienne) maître imprimeur demeurant rue Saint-Jacques, paroisse Saint-Benoît § Transaction entre Albert COLIN, tailleur de Pierre Antoinette GOBELIN, sa femme, auparavant veuve de Nicolas de LANOY, d'une part, et Etienne COLIN à cause de Marie de LANOY, sa femme, d'autre part., 22 août 1611; MC/ET/XVIII/153; fol. VII/XX/XVI
      accord; Colin, Etienne
    - LIBRAIRES à Paris § Obligation de Gilles SEVESTRE, marchand libraire et imprimeur rue du Mûrier, envers Jean MILLOT, aussi marchand libraire rue de la Barillerie, de 120 livres ts. restant de 600 livres ts. dûes pour vente de marchandise de librairie; Transport de Jean MILLOT à François JACQUIN, maître imprimeur et libraire rue des Maçons, des 120 livres dûes par ledit SEVESTRE., 22 août 1611; MC/ET/XVIII/153; fol. VII/XX/XII V°
      acte de vente; obligation; Millot, Jean
    - LIBRAIRE (Imprimeur et) JACQUIN (François) rue des Maçon paroisse Saint-Séverin § Obligation envers François JACQUIN, 22 août 1611; MC/ET/XVIII/153; fol. VII/XX/XIII
    - JACQUIN (François) marchand imprimeur libraire à Paris demeurant rue des Maçons paroisse Saint-Séverin § Transport par Jean MILLOT, marchand libraire à Paris, à François JACQUIN de 120 livres ts. à lui dûes par Gilles SEVESTRE aussi libraire et imprimeur à Paris., 22 août 1611; MC/ET/XVIII/153; fol. VII/XX/XIII
      Jacquin, François
    - MACONNERIE (marché de) § Promesse par Pierre PINOT, maître maçon, à André LAMY, conseiller du Roi élu à Château neuf, de faire tous les travaux de maçonnerie nécessaires à la 'boutique à teinture' faisant partie de la maison du Heaume, grande rue Mouffetard, moyennant 6 livres par toise., 23 août 1611; MC/ET/XVIII/153; fol. VIII/XX/IIII
      marché; Pinot, Pierre; Lamy, André; maçon
    - BOIS (marché de) § Marché de bois de charpenterie par Jean DUDOUET marchand de bois bourgeois de Paris, à Charles GIRARD, maître charpentier à Paris, qui doit 280 livres, 24 août 1611; MC/ET/XVIII/153; fol. VIII/XX/VII v°
    - GIRARD (Charles) marchand charpentier demeurant rue de la Fromagerie § Obligation de... envers Jean DUDOUET, marchand de bois, pour vente de bois de charpenterie., 24 août 1611; MC/ET/XVIII/153; fol. VIII/XX/VII v°
      obligation; Girard, Charles
    - CHARPENTERIE (marché de) § Promesse par Jean VIVIER, maître charpentier à Paris, à Michel BENARD, marchand plâtrier à Villejuif, de faire différents ouvrages de charpenterie pour la maison de ce dernier à Villejuif, grande rue dudit lieu appelée la Folie, moyennant 137 livres., 25 août 1611; MC/ET/XVIII/153; fol. VIII/XX/IX
      marché; Vivier, Jean; charpentier
    - DESPERSIN (Daniel) maître serrurier rue de la Vieille Tisseranderie § Bail par. .. et autres, de la maison du Lion d'or rue Montmartre., 27 août 1611; MC/ET/XVIII/153; fol. VIII/XX/XVIII
      bail; Despersin, Daniel
    - VASSART (Michel) maître serrurier rue Quiquetonne, paroisse Saint-Eustache § Bail par Mathurin LE JEUNE, maître serrurier,[ demeurant rue Bordelle et Louise TUE, sa femme] et autres, à. .., de la maison du Lion d'or rue Montmartre en présence et caution d'Augustin BACHET, aussi maître serrurier rue Quiquetonne., 27 août 1611; MC/ET/XVIII/153; fol. VIII/XX/XVIII
      bail; Vassart, Michel
    - MONTMARTRE (rue) Maison à l'enseigne le Lion d'or § Bail à Michel VASSART, maître serrurier, de la. .. moyennant un loyer annuel de 300 livres., 27 août 1611; MC/ET/XVIII/153; fol. VIII/XX/XVIII
      bail; Montmartre (rue); Lion d'Or (enseigne du)
    - SAINTE-GENEVIÈVE-du-MONT (abbaye) § Bail par les religieux de l'abbaye SAINTE-GENEVIÈVE-du-MONT d'une maison rue du Mont Ste Geneviève, en laquelle les locataires ont payé de grosses réparations., 31 août 1611; MC/ET/XVIII/153; fol. IX/XX/XIIII
      bail; Sainte-Geneviève-du-Mont, abbaye
    - PAVÉS (marché de) § Marché par Denis LE CABRE, carrier à Samois, à Claude VOISIN, maître paveur à Paris, pour 10 milliers de... de 6 à 7 pouces d'échantillon à compter 1100 pour 1000, à livrer au port à l'Anguille, moyennant 25 livres par millier., 1er septembre 1611; MC/ET/XVIII/153; fol. II/C/I
      marché; Le Cabre, Denis; paveur-dalleur
    - BOURDON (Etienne) marchand papetier bourgeois de Paris demeurant rue d'Ecosse § Quittance à Etienne BOURDON comme exécuteur du testament de défunte Renée DESPREZ femme en Ières noces de défunt Etienne GETAR., 2 septembre 1611; MC/ET/XVIII/153; fol. II/C/VII
      testament; quittance; Bourdon, Etienne
    - GETAR (Jean) maître doreur boîtier sur cuir, demeurant rue des Carmes § Quittance par. .. et autres héritiers de défunt Etienne GETAR, à Etienne BOURDON, marchand papetier bourgeois de Paris, de 219 livres 6 s. ts provenant de la vente de meubles et de 6 grands sacs de toile pleins de vieux papiers parchemins qui étaient entre les mains de Jean METTAYER, imprimeur en gage de 20 écus., 2 septembre 1611; MC/ET/XVIII/153; fol. II/C/VII
      quittance; Getar, Jean
    - METTAYER (Jean) Imprimeur à Paris § Quittance par les héritiers de feu Etienne GETAR, à Etienne BOURDON, papetier bourgeois de Paris, de la délivrance de sacs pleins de vieux papiers parchemins et petits sacs de toile de pratique qui étaient entre les mains de Jean METTAYER, 2 septembre 1611; MC/ET/XVIII/153; fol. II/C/VII
      quittance; Mettayer, Jean
    - NASSAU (Charlotte de) Princesse d'ORANGE, duchesse de LA TREMOILLE, veuve de Claude de LA TREMOILLE, duc de TOUARS, pair de France, à présent logée à Paris rue Garencière § Procuration générale de Charlotte de NASSAU à Daniel HAY, écuyer sieur de la MOTTE, son intendant.; Transaction avec Françoise Margueritte de SILLY, épouse de Philippe Emmanuel de GONDY, en présence de Anne ROBERT, et Antoine ARNAULD, avocats conseils de Charlotte de NASSAU 2 actes, 3 septembre 1611; MC/ET/XVIII/153; fol. II/C/XXIIII
      procuration; accord; Nassau, Charlotte de
    - MAUBERT (Place) Maison ayant pour enseigne l'Aviron § Bail par le Collège de la Marche à Elisabeth CHASTEAU, veuve de François LE SUEUR, voiturier par terre de la Place MAUBERT leur appartenant., 5 septembre 1611; MC/ET/XVIII/153; fol. II/C/XXIII
      bail; Maubert, Place
    - ROZE (Antoine) Evêque de Clermont, conseiller du Roi en ses conseils d'état et privé, demeurant au Collège Saint-Bernard à Paris § Transaction entre Antoine ROZE et Lambert PYAULT, chanoine de l'église Saint-Laurent de Joinville, en procès, 7 septembre 1611; MC/ET/XVIII/153; fol. II/C/XLV
      accord; Roze, Antoine
    - FRICQUANT (Marie de) femme de Jean AMARITON, avocat en Parlement, demeurant rue des Bernardins § Révocation par Marie de FRICQUANT du don par elle fait à Madeleine FRICQUANT sa nièce, qui s'est mariée indignement et clandestinement avec Jean DUBOISBENOUL, naguère leur serviteur; Testament de Marie de FRICQUANT, 12 septembre 1611 - 19 septembre 1611; MC/ET/XVIII/153; fol. II/C/LXXI; fol. III/C/XXXV
      testament; Fricquant, Marie de
    - POTET (François) maître menuisier demeurant rue du Pot-de-Fer § Quittance de rachat par Robert BORDIER, maître chandelier en suif, à .., 12 septembre 1611; MC/ET/XVIII/153; fol. II/C/LXXIII
      quittance; Potet, François
    - FERME du droit de visite, marque et contrôle des cuirs § Association de plusieurs mégissiers du faubourg Saint-Marcel au bail de la FERME du droit de visite, marque et contrôle des cuirs., 16 septembre 1611; MC/ET/XVIII/153; fol. II/C/IIII/XX/XII